Images des répertoires du notaire Luc Rouveau pour l'étude XXXVII
Archives nationales de France
Images des répertoires du notaire Luc Rouveau pour l'étude XXXVII
16 février 1600 - 29 octobre 1646
MC/RE/XXXVII/1 - MC/RE/XXXVII/2, MC/RE/XXXVII/7 - MC/RE/XXXVII/8, MC/RE/XXXVII/23
Rouveau, Luc; Etude XXXVII
4 registres
Archives nationales de France
Minutes et répertoires: la loi 2008-696 du 15 juillet 2008 relative aux archives a fixé à 75 ans à compter de la date de l'acte, ou à 25 ans à compter de la date du décès de l'intéressé si ce délai est plus bref, le délai de communication des minutes et répertoires des notaires; ce délai est porté à 100 ans à compter de la date de l'acte si le document se rapporte à un mineur (code du Patrimoine, articles L213-2, 4e d et 5e).
Autres documents de l'étude (dossiers de clients, comptabilité...): s'agissant d'archives privées, ces documents sont communicables selon les modalités fixées par le déposant ou le donateur.
Certains documents ne sont pas accessibles sous leur forme originale en raison de leur mauvais état de conservation.
Répertoires entrés aux Archives nationales en 1969
Images des répertoires de l'étude XXXVII
Archives de l'étude XXXVII
répertoire d'officier public ministériel
- Répertoire chronologique du tabellionage du Pré Saint-Gervais et de La Villette Saint-Denis pour la période du 22 mars 1600 au 29 octobre 1646., 22 mars 1600 - 29 octobre 1646; MC/RE/XXXVII/1; Un répertoire de 24 feuillets de papier manuscrits appartenant à un registre de 44 feuillets, hauteur 32, 5 x largeur 20 cm composé d'un cahier non folioté. Le registre est en bon état. Il a été réstauré et placé dans un volume qui contient également les répertoires 2 et 3 de l'étude XXXVII.
  Le répertoire contient les informations suivantes: pour chaque année, 1: le type d'acte; 2: les noms et prénoms des parties; 3: la date (jour, mois).
  Seuls les 24 premiers feuillets concernent la pratique de Luc Rouveau, les 20 autres feuillets sont relatifs à l'exercice des notaires Georges Rouveau et Philippe Rouveau, ses successeurs au tabellionnage.
  Le répertoire MC/RE/XXXVII/2 est une copie de ce répertoire.
  répertoire
  - Liste chronologique des actes pour la période du 22 mars 1600 au 29 décembre 1610, 22 mars 1600 - 29 décembre 1610; 1 r°-2 r°; 2 feuillets
  - Liste chronologique des actes pour la période du 10 mars 1611 au 29 décembre 1621, 10 mars 1611 - 29 décembre 1621; 2 v°-9 r°; 7 feuillets
  - Liste chronologique des actes pour la période du 5 janvier 1622 au 30 décembre 1632, 5 janvier 1622 - 30 décembre 1632; 9 r°-18 r°; 10 feuillets
  - Liste chronologique des actes pour la période du 3 janvier 1633 au 29 octobre 1646, 3 janvier 1633 - 29 octobre 1646; 18 r°-24 r°; 7 feuillets
- Répertoire chronologique du tabellionage du Pré Saint-Gervais et de La Villette Saint-Denis pour la période du 22 mars 1600 au 29 octobre 1646., 22 mars 1600 - 29 octobre 1646; MC/RE/XXXVII/2; Un répertoire de 15 feuillets de papier manuscrits appartenant à un registre de 42 feuillets, hauteur 35,5 x largeur 21, 5 cm composé d'un cahier non folioté. Le registre est en bon état. Il a été réstauré et placé dans un volume qui contient également les répertoires 1 et 3 de l'étude XXXVII.
  Ce repertoire est une copie du répertoire MC/RE/XXXVII/1.
  Seuls les 15 premiers feuillets concernent la pratique de Luc Rouveau, les 27 autres feuillets sont relatifs à l'exercice des notaires Georges Rouveau et Philippe Rouveau, ses successeurs au tabellionnage.
  - Liste chronologique des actes pour la période du 22 mars 1600 au 29 décembre 1621, 22 mars 1600 - 29 décembre 1621; 1 r°-5 r°; 5 feuillets
    Une erreur s'est glissée dans cette copie: au feuillet 1 r° les années 1702 et 1704 sont mentionnées, il s'agit en fait des années 1602 et 1604.
  - Liste chronologique des actes pour la période du 5 janvier 1622 au 28 décembre 1629, 5 janvier 1622 - 28 décembre 1629; 5 r°-9 r°; 5 feuillets
  - Liste chronologique des actes pour la période du 27 janvier 1630 au 29 octobre 1646, 27 janvier 1630 - 29 octobre 1646; 9 v°-15 v°; 7 feuillets
- Répertoire méthodique par type d'acte et par année des minutes du greffe et tabellionage de la prévôté de Maulny à Belleville et dépendances pour la période du 16 février 1600 au 15 octobre 1646., 16 février 1600 - 15 octobre 1646; MC/RE/XXXVII/7; Un répertoire de 4 feuillets de papier manuscrits, appartenant à un registre de 85 feuillets, hauteur 38 x largeur 25 cm composé d'un cahier non folioté. Le registre est en assez bon état. Il a été placé dans un volume qui comprend également les répertoires RE/XXXVII/8 et RE/XXXVII/9.
  Le répertoire contient les informations suivantes: pour chaque année: un classement alphabétique des types d'actes, avec pour chaque type d'acte, les noms et prénoms des parties et la date (jour, mois).
  Seuls les 4 premiers feuillets de ce répertoire concernent la pratique de Luc Rouveau, le reste du répertoire concerne les actes enregistrés par ses successeurs: Georges Rouveau, Philippe Rouveau, Antoine Rouveau, Pierre Rouveau.
  - Liste méthodique par type d'acte dans l'année pour la période du 16 février 1600 au 15 octobre 1646, 16 février 1600 - 15 octobre 1646; 1 r°-4 r°; 4 feuillets
- Répertoire méthodique par types d'actes et par année des minutes du greffe du "Pré Saint-Gervais, La Villette Saint Denis à Pantin en partie de Belleville sur Sablon et dépendances" pour la période du 9 janvier 1604 au 10 octobre 1639., 9 janvier 1604 - 10 octobre 1639; MC/RE/XXXVII/8; Un répertoire de 2 feuillets de papier manuscrits, appartenant à un registre de 28 feuillets, hauteur 38 x largeur 25 cm, composé d'un cahier folioté par le notaire. Le registre est en assez bon état. Il a été placé dans un volume qui comprend également les répertoires RE/XXXVII/7 et RE/XXXVII/9.
  Le répertoire contient les informations suivantes: pour chaque année, un classement alphabétique des types d'actes, avec, pour chaque type d'acte, les noms et prénoms des parties et la date (jour, mois), avec parfois le nombre de pièces.
  Seuls les 2 premiers feuillets de ce répertoire concernent la pratique de Luc Rouveau. Le reste du répertoire concerne les actes enregistrés par ses successeurs, Georges Rouveau, Philippe Rouveau, Antoine Rouveau et Pierre Rouveau pour la période 1650-1765.
  Il est précisé qu'il n'y a aucun acte pour les années 1605, 1609, 1610, 1615, 1624, 1627, 1631, 1638, 1640, 1641, 1642, 1643, 1644, 1645, 1646.
  - Liste méthodique par nature d'actes dans l'année pour la période du 9 janvier 1604 au 10 octobre 1639, 9 janvier 1604-10 octobre 1639; 1 r°-2 v°; 2 feuillets
- "Etat des minutes manquantes d'aprés la vérification sur les répertoires" pour la période du 27 février 1606 au 29 octobre 1646, 27 février 1606 - 29 octobre 1646; MC/RE/XXXVII/23; Un registre de 43 feuillets de papier manuscrits, hauteur 33 x largeur 21,5 cm. Le registre est en mauvais état. Les feuillets commencent à se séparer. Comme ils ne sont pas reliés et qu'ils n'ont aucune couverture ils ont été placés dans une chemise.
  Le répertoire se compose de cinq parties. Il s'agit d'un état des minutes manquantes pour 1. le tabellionnage de Saint-Lazare; 2. le tabellionnage de Ménilmontant; 3. le tabellionnage de Belleville; 4. le tabellionnage de Maulny; 5. le notariat royal de Belleville.
  Le répertoire contient les informations suivantes pour chaque tabellionage et notariat: 1. Le type d'acte; 2. les noms et prénoms des parties; 3. la date.
  Parfois (cela est précisé) ce sont les actes restants qui sont mentionnés et non les manquants.
  Le reste du répertoire concerne ses prédécesseurs: Georges Rouveau, Philippe Rouveau, Antoine Rouveau, Pierre Rouveau.
  - Etat des minutes manquantes d'aprés la vérification sur les répertoires du tabellionage de Maulny pour la période du 27 février 1606 au 29 octobre 1646, 27 février 1606 - 29 octobre 1646; 13 v°-24 v°; 12 feuillets